臺灣雲林地方法院民事小額判決
111年度虎小字第110號
原      告  林忠正  


被      告  翰興農產有限公司


法定代理人  鍾義雄  
上列當事人間請求給付票款事件，本院於中華民國111年6月8日
言詞辯論終結，判決如下：
    主      文
被告應給付原告新臺幣捌萬肆仟肆佰元，及自民國一百一十年十
二月二十一日起至清償日止，按週年利率百分之五計算之利息。
訴訟費用新臺幣壹仟元由被告負擔。
本判決得假執行。
    事實及理由
壹、程序事項
一、原告原聲請本院依督促程序對被告核發本院111年度司促字
    第1986號支付命令，經被告於法定期間提出異議，乃以原告
    支付命令之聲請視為起訴。
二、訴狀送達後，原告不得將原訴變更或追加他訴，但擴張或減
    縮應受判決事項之聲明者，不在此限，民事訴訟法第255條
    第1項第3款定有明文。本件原告聲請支付命令時原請求被告
    給付新臺幣（下同）84,400元及自民國110年11月20日起至
    清償日止按週年利率百分之5計算之利息，嗣原告於本院言
    詞辯論期日當庭以言詞變更利息起算日為110年12月21日，
    屬減縮應受判決事項之聲明，合於前揭規定，應予准許。
貳、實體事項
一、原告起訴主張：原告持有被告所簽發、發票日110年11月20
    日、面額84,400元、支票號碼PN0000000號之支票1紙（下稱
    系爭支票），經屆期提示竟未獲清償，原告將此情形通知被
    告，並多次催討，被告均置之不理，未予回應，有惡意跳票
    、不清償票款之情事，爰提起本件訴訟等語。並聲明：被告
    應給付原告84,400元，及自110年12月21日起至清償日止，
    按週年利率百分之5計算之利息。
二、被告則以：被告公司現在負債眾多，要比較慢才能清償，已
    與銀行進行債務協商，需待銀行債務協商展延都通過後，才
    知道有多少錢可以分配等語資為抗辯，並聲明：請求駁回原
    告之訴。
三、本院之判斷：
  ㈠原告主張之事實，業據提出與其所述相符之系爭支票、退票
    理由單為據，被告未予爭執，依證據調查之結果，原告主張
    堪信為真實。被告雖以前詞為抗辯，並提出第一商業銀行西
    螺分行函文、被告公司債權債務協商會議記錄暨出席表為憑
    ，然無資力非可作為拒絕給付之合法事由，被告本不得以無
    資力為由拒絕給付，是縱被告清償能力不佳致無法給付乙節
    為真，亦僅為履行能力之問題，並不影響其應負之清償責任
    ；又原告非上開債權債務協商會議紀錄之當事人，自不受該
    會議結果之拘束，是原告上開所辯，並非可採。
　㈡在票據上簽名者，依票上所載文義負責；票據上之簽名，得
    以蓋章代之；執票人向支票債務人行使追索權時，得請求自
    為付款提示日起之利息，如無約定利率者，按年利6釐計算
    ，票據法第5條第1項、第6條、第133條分別定有明文。系爭
    支票經原告於110年12月21日為付款提示，因存款不足而退
    票，有上開退票理由單可證，是原告請求系爭支票發票人即
    被告負票據責任，並自為付款提示日即110年12月21日起負
    遲延責任，且僅請求按週年利率百分之5計算之遲延利息，
    自屬有據。
四、從而，原告依票據之法律關係，請求被告給付84,400元，及
    自110年12月21日起至清償日止，按週年利率百分之5計算之
    利息，為有理由，應予准許。
五、本件事證已臻明確，兩造其餘攻擊防禦方法及所舉證據，經
    審酌結果，與本件判決結論均無影響，爰不一一論述，附此
    敘明。
六、本件係就訴訟適用小額程序所為被告敗訴之判決，依民事訴
    訟法第436條之20之規定，應依職權宣告假執行。
七、依民事訴訟法第436條之19及第78條規定，確定本件訴訟費
    用額為1,000元（即原告所繳納之第一審裁判費），命由被
    告負擔。
中　　華　　民　　國　　111 　年　　6 　　月　　22　　日
                  虎尾簡易庭  法  官　黃麗文
以上正本證明與原本無異。
如不服本判決，應於送達後20日內，以判決違背法令為理由，向
本院虎尾簡易庭提出上訴狀並表明上訴理由（上訴理由應記載原
判決所違背之法令及其具體內容、依訴訟資料可認為原判決有違
背法令之具體事實）。如於本判決宣示後送達前提起上訴者，應
於判決送達後20日內補提上訴理由書（須附繕本）。如委任律師
提起上訴者，應一併繳納上訴審裁判費。
中　　華　　民　　國　　111 　年　　6 　　月　　22　　日
                              書記官  曾鈺仁